【裁判字號】    89,易,2674
【裁判日期】    890911
【裁判案由】    違反電子遊戲場業管理條例
【裁判全文】
台灣台中地方法院刑事判決                        八十九年度易字第二六七四號
    公  訴  人  臺灣台中地方法院檢察署檢察官
    被      告  甲○○
                乙○○
右列被告因電子遊戲場業管理條例案件，經檢察官聲請以簡易判決處刑（八十九年度
偵字第九七二五號），本院改依通常程序審理後，判決如左：
    主  文
甲○○共同以賭博為常業者，處有期徒刑月，如易科罰金，以佰元折算壹日，緩
刑貳年，查獲之電動賭博機具拾台及現金新台幣伍仟肆佰肆拾元均沒收。
乙○○共同以賭博為常業者，處有期徒刑伍月，如易科罰金，以佰元折算壹日，查
獲之電動賭博機具拾台及現金新台幣伍仟肆佰肆拾元均沒收。
    事  實
一、乙○○係設在台中市西屯區福上巷二一四弄一一八之一號「九九撞球場」之負責
    人，其基於常業賭博之犯意，自民國（下同）八十九年一月三日起至同年五月三
    十一日止，在上址公眾得出入之場所，擺置電動賭博機具十台（含小瑪琍二台、
    賽車五台、及滿貫大亨三台），而與不特定之顧客賭博財物，並自八十九年二月
    二十日起以月薪新台幣（下同）一萬五千元之代價僱用甲○○擔任開分員，負責
    開分、洗分及兌換現金，而與甲○○基於常業賭博之犯意聯絡，共同以上開機具
    與不特定之顧客賭博財物，參與賭博之人，每次投入十元硬幣押注，如押中可獲
    得數倍分數，所得分數並得以同一比率兌換獎金、球券或獎品（未設上限），未
    押中時，則投入之硬幣由機具沒入，悉歸乙○○贏得，以此射倖方式賭博財物。
    嗣於八十九年五月三十一日二十時二十五分許，為警在上址當場查獲，並查得前
    開賭博性電動機具十台及賭資五千四百四十元（另有五百元係警員喬裝賭客所支
    付）。
二、案經台中市警察局第四分局報請檢察官偵查後聲請簡易處刑，本院台中簡易庭認
    為不宜以簡易判決處刑，移由本院改依通常程序審理。
    理  由
一、訊據被告甲○○、乙○○二人對右揭時地常業賭博犯行於警訊及本院均坦承在卷
    ，復有卷附警製職務報告書及現場相片可佐，並有查獲之前開賭博性電動機具十
    台及賭資五千四百四十元可佐（另有五百元係警員喬裝賭客所支付），足証被告
    二人自白與事實相符；又查，被告自八十九年一月三日起即在該處擺設上開電動
    機具，並自八十九年二月二十日起，以每月一萬五千元之代價僱用甲○○在該處
    擔任會計等情，亦據被告二人於警偵訊陳明在卷，又被告乙○○並自承營業額每
    日一千五百元，總計約十五萬元等語，足見被告二人顯係常業賭博犯行，以之為
    業，並賴以維生，且其二人有犯意聯絡及行為分擔甚明。至被告乙○○於偵訊及
    本院一度辯稱：不能兌換現金云云，顯係臨訟卸責之詞，非可採信，應以其於警
    訊及本院之自白較為可採。事証明確，被告二人犯行堪予認定。
二、核被告乙○○、甲○○所為，均係犯刑法第二百六十七條之常業賭博罪。公訴人
    認被告二人係犯刑法第二百六十六條第一項前段之普通賭博罪云云，惟被告二人
    以經營、受僱管理上開電玩業務為生，其二人應係犯常業賭博罪，公訴人所認，
    顯係有誤，起訴法條應予變更。又被告乙○○、甲○○就上開犯行，有犯意聯絡
    及行為分擔，均為共同正犯。爰審酌被告二人犯罪之動機、目的、手段，被告乙
    ○○係老闆，被告甲○○係以一萬五千元受僱於乙○○，再參以本件所擺設電動
    賭博機具之數量，常業賭博犯行之期間為數月，暨被告甲○○坦承犯行，被告乙
    ○○於本院猶狡飾其詞，其後始坦承犯行等一切情狀，各量處如主文所示之刑，
    並諭知易科罰金之折算標準。末查被告甲○○未曾受有期徒刑以上刑之宣告，有
    臺灣臺中地方法院檢察署刑案資料查註紀錄表在卷可按，被告甲○○坦承犯行，
    深具悔意，其經此教訓，當知警惕而無再犯之虞，本院綜核各情，所宣告之刑，
    認以暫不執行為適當，併予宣告緩刑，以啟自新。
三、現場查獲之現金為五千九百四十元，惟其中五百元係警員王書勛喬裝賭客所支付
    之款項（實際並無賭博真意），有職務報告書可佐，自非屬賭資，是該五百元部
    分不予宣告沒收，應予發還警員王書勛；僅就查獲之電動賭博機具十台及現金五
    千四百四十元，為賭具及在賭檯處查獲之賭資，依法宣告沒收。
四、公訴意旨認被告二人就上開犯行，另係違反電子遊戲場業管理條例第十五條之規
    定，應依同法第二十二條論科云云。惟查，按電子遊戲場業管理條例第四條規定
    ：「電子遊戲機不得有賭博之設計及裝置」，是本件被告二人經營管理之撞球場
    所擺設之電動機台既係賭博性電動機台並與不特定賭客對賭，自非電子遊戲場業
    管理條例所規範之對象，是公訴人認被告違法該條例部分，顯係有誤，此部分應
    認不構成違反電子遊戲場業管理條例，惟公訴人既認與前開有罪部分有裁判上一
    罪關係，自不另為無罪之諭知，附此敘明。
據上論斷，應依刑事訴訟法第四百五十二條、第二百九十九條第一項前段、第三百條
，刑法第二十八條、第二百六十七條、第四十一條、第七十四條第一款、第二百六十
六條第二項，罰金罰鍰提高標準條例第一條前段、第二條，判決如主文。
本案經檢察官簡文鎮到庭執行職務。
中      華      民      國    八十九    年      九      月     十一     日
                                    臺灣臺中地方法院刑事第一庭
                                        法  官    黃  家  慧
右正本證明與原本無異。
如不服本判決，應於判決送達後十日內向本院提出上訴狀，上訴於臺灣高等法院臺中
分院( 須附繕本 )。
                                        書記官
中      華      民      國    八十九    年      九      月     十三     日
附錄論罪科刑法條
刑法第二百六十七條
以賭博為常業者，處二年以下有期徒刑，得併科一千元以下罰金。


司法院資訊處製作；財團法人民間司法改革基金會備份。
